---
title: "Relatorio de proximidade aos equipamentos Sampa+Rural"
date: "`r format(Sys.Date(), '%d/%m/%Y')`"
header-includes:
  - '\usepackage{longtable}'
  - '\usepackage{booktabs}'
output:
  html_document:
    toc: true
    toc_float: true
    self_contained: true
    mathjax: null
  pdf_document:
    toc: true
params:
  results: null
  origins: null
  equipment: null
  config: null
---

```{r setup, include=FALSE}
knitr::opts_chunk$set(echo = FALSE, warning = FALSE, message = FALSE, results = "asis",
  fig.width = 7, fig.height = 4, out.width = "95%")
results <- params$results
origins <- params$origins
equipment <- params$equipment
report_table <- function(x, ...) {
  cat(knitr::kable(x, format = if (knitr::is_latex_output()) "latex" else "html",
    longtable = knitr::is_latex_output(), booktabs = knitr::is_latex_output(), row.names = FALSE,
    label = NA, ...),
    sep = "\n")
  cat("\n\n")
}
page_break <- function() if (knitr::is_latex_output()) cat("\n\\clearpage\n\n")
abbreviate_metric <- function(x) {
  replacements <- c(
    network_foot_shortest = "PE_DIST", network_foot_fastest = "PE_TEMPO",
    network_bicycle_shortest = "BIKE_DIST", network_bicycle_fastest = "BIKE_TEMPO",
    network_motorcar_shortest = "CAR_DIST", network_motorcar_fastest = "CAR_TEMPO",
    geodesic_karney = "KARNEY", geodesic_haversine = "HAVERSINE",
    euclidean_projected = "EUCLIDEAN", manhattan_projected = "MANHATTAN",
    chebyshev_projected = "CHEBYSHEV", network_foot = "NET_FOOT",
    network_bicycle = "NET_BIKE", network_motorcar = "NET_CAR",
    origin_to_equipment = "IDA", equipment_to_origin = "VOLTA", symmetric = "SIM"
  )
  out <- x
  for (term in names(replacements)) out <- gsub(term, replacements[[term]], out, fixed = TRUE)
  out
}
```

# Escopo e proveniencia

Este relatorio descreve uma consulta de proximidade espacial. As distancias geometricas e de rede nao sao intercambiaveis: cada uma representa uma definicao operacional distinta de proximidade. O CEP, quando usado, e geocodificado de modo aproximado e nao representa necessariamente um domicilio.

Data de geracao: `r format(Sys.time(), tz = 'UTC', usetz = TRUE)`.

```{r completeness}
analysis <- attr(results, "analysis")
if (!is.null(analysis)) {
  cat(if (analysis$status == "completed") "Consulta concluída." else
    "**ATENÇÃO: RESULTADOS PARCIAIS. A consulta não foi concluída integralmente.**", "\n\n")
  report_table(data.frame(
    indicador = c("Situação", "Unidades concluídas/solicitadas", "Modos solicitados", "Última etapa"),
    valor = c(analysis$status, paste(analysis$completed_units, analysis$total_units, sep = "/"),
      paste(analysis$requested_modes, collapse = ", "), analysis$stage)))
}
```

```{r provenance}
provenance <- data.frame(
  indicador = c("Origens", "Equipamentos distintos", "Metricas", "Snapshot"),
  valor = c(length(unique(results$origin_id)), length(unique(results$equipment_id)),
    length(unique(results$metric_id)), paste(unique(na.omit(results$snapshot_date)), collapse = ", "))
)
report_table(provenance)
```

# Resultados

Os resumos abaixo descrevem apenas os pares retidos: dentro do raio **ou** entre
os k primeiros de cada origem/métrica. Eles não estimam a distribuição de acesso
da população de São Paulo. A mesma instalação pode aparecer em várias métricas;
não some as linhas para contar estabelecimentos. Os tempos de rede são modelados,
sem trânsito em tempo real, sem avaliação de calçadas e sem garantia de acessibilidade.

```{r map, fig.cap="Localização dos registros selecionados e da origem aproximada. Mapa gerado com dados locais."}
print(sampamaisrural::create_static_map(results, "geodesic_karney"))
```

```{r quality}
page_break()
if (!is.null(equipment) && nrow(equipment)) {
  report_table(sampamaisrural::validate_equipment(equipment, params$config)$summary,
    digits = 1, caption = "Cobertura de coordenadas na base fornecida ao relatório.")
}
```

```{r summary}
summary_table <- results |>
  dplyr::group_by(metric_id, direction) |>
  dplyr::summarise(
    pares = dplyr::n(),
    mediana_m = stats::median(distance_m, na.rm = TRUE),
    p90_m = stats::quantile(distance_m, 0.90, na.rm = TRUE),
    dentro_raio = sum(within_radius, na.rm = TRUE),
    .groups = "drop"
  )
summary_table$metric_id <- abbreviate_metric(summary_table$metric_id)
summary_table$direction <- abbreviate_metric(summary_table$direction)
report_table(summary_table, digits = 1)
```

```{r chart, fig.cap="Distribuicao das distancias segundo a metrica."}
page_break()
if (nrow(results)) {
  print(ggplot2::ggplot(results, ggplot2::aes(distance_m / 1000, colour = metric_id)) +
    ggplot2::stat_ecdf(geom = "step", na.rm = TRUE) +
    ggplot2::theme_minimal() +
    ggplot2::labs(x = "Distancia (km)", y = "Proporcao acumulada", colour = "Metrica"))
}
```

```{r agreement-page}
page_break()
```

# Concordancia entre metricas

```{r agreement}
agreement <- tryCatch(proximity_agreement(results), error = function(e) data.frame(observacao = conditionMessage(e)))
if (nrow(agreement) && "metric_a" %in% names(agreement)) {
  agreement$metric_a <- abbreviate_metric(agreement$metric_a)
  agreement$metric_b <- abbreviate_metric(agreement$metric_b)
  rank_columns <- intersect(c("origin_id", "metric_a", "metric_b", "n_common",
    "spearman_rho", "kendall_tau", "top_k_jaccard"), names(agreement))
  difference_columns <- intersect(c("origin_id", "metric_a", "metric_b", "mean_difference_m",
    "limits_lower_m", "limits_upper_m"), names(agreement))
  rank_table <- agreement[, rank_columns, drop = FALSE]
  names(rank_table) <- c("origem", "A", "B", "n", "rho", "tau", "Jaccard")[seq_along(rank_table)]
  difference_table <- agreement[, difference_columns, drop = FALSE]
  names(difference_table) <- c("origem", "A", "B", "dif_m", "lim_inf_m", "lim_sup_m")[seq_along(difference_table)]
  report_table(rank_table, digits = 3,
    caption = "Concordancia de ordenacao e dos conjuntos top-k.")
  report_table(difference_table, digits = 1,
    caption = "Diferencas pareadas e limites de concordancia (metros).")
} else {
  report_table(agreement, digits = 3)
}
```

# Lista detalhada

```{r details}
details <- data.frame(
  origem = results$origin_id,
  equipamento = substr(results$equipment_name, 1, 22),
  categoria = substr(results$category, 1, 15),
  metrica = paste0(abbreviate_metric(results$metric_id), "/", abbreviate_metric(results$direction)),
  pos = results$rank,
  dist_m = results$distance_m,
  stringsAsFactors = FALSE
)
if (any(is.finite(results$duration_min))) details$tempo_min <- results$duration_min
if (any(results$routing_status != "not_applicable", na.rm = TRUE)) details$status <- results$routing_status
report_table(utils::head(details, 200), digits = 1, caption = "Primeiras 200 combinacoes selecionadas.")
```

# Limitacoes e interpretacao

- O cadastro e a cobertura de coordenadas podem ser incompletos e variam entre snapshots.
- Distancias Manhattan e Chebyshev projetadas sao cenarios geometricos; nao descrevem ruas.
- Resultados de rede dependem da data e da completude do OpenStreetMap, do perfil modal e do snapping.
- O caminho de menor distancia e o caminho de menor tempo respondem a perguntas diferentes.
- Comparacoes territoriais sao descritivas. Modelos apresentados pelo projeto sao associacionais e nao causais.
- Enderecos e coordenadas de consulta nao devem ser publicados em nivel individual.
- A triagem usa o retângulo de estudo da configuração; pontos adjacentes ao município podem permanecer. within_municipality permite comparação com a malha simplificada IBGE.
- A base contém perfis; apenas repetições exatas são removidas. Contagem de perfis não equivale necessariamente a estabelecimentos físicos únicos.

# Reprodutibilidade

O projeto registra checksums das fontes, parametros de consulta, versoes de software e regras de validacao. Para uma auditoria, arquive o manifesto do snapshot e o arquivo de configuracao usados na execucao.
